臺灣高等法院臺中分院刑事判決　　　　96年度上訴字第2433號
上　訴　人　臺灣臺中地方法院檢察署檢察官
被　　　告　乙○○
上列上訴人因恐嚇等案件，不服臺灣臺中地方法院95年度訴字第
3441號、96年度易字第1346號中華民國96年5月23日第一審判決
（起訴案號: 臺灣臺中地方法院檢察署95年度偵字第23076號）
，提起上訴，本院判決如下：
    主  文
原判決關於恐嚇取財部分撤銷。
乙○○共同以脅迫使人行無義務之事，處有期徒刑陸月，減為有
期徒刑參月，如易科罰金，以銀元參佰元即新臺幣玖佰元折算壹
日。
其他上訴駁回。
    犯罪事實
一、乙○○ (所犯違反公司法部分，業經原審判處有期徒刑6月
    ，如易科罰金，以新臺幣 (下同)1千元折算1日確定)受其妹
    羅月秀及妹婿王勇勝（均另由檢察官為不起訴處分）委託，
    向簡佑全催討債務，雙方曾至立法委員趙永清服務處，由秘
    書周銓民協調，因羅月秀、乙○○認簡佑全係積欠123萬3千
    元，簡佑全則認為僅欠33萬元，雙方遂無法達成協調。詎乙
    ○○竟不思以合法方式催討債務，於95年4月4日22時許，以
    電話邀約簡佑全南下臺中市，並於電話中假裝同意以50萬元
    處理上開債務，且願讓簡佑全分期付款，惟要求簡佑全駕駛
    其所有之車號DM-0527號雅哥自小客車來台中用以抵債，並
    應允事後會請人載簡佑全返回台北，簡佑全遂於翌 (5) 日
    凌晨1時許，駕駛車號DM-0527號雅哥自小客車南下臺中市，
    乙○○即命小弟1人至中港交流道帶同簡佑全至臺中市麗都
    視聽理容院，簡佑全到達後，乙○○即夥同在場不詳姓名、
    年籍之成年人約5、6人，以渠等討債需要利潤為由，強要簡
    佑全以70萬元解決債務，簡佑全認與電話中所稱以50萬元解
    決不同，原不同意，後因乙○○方面人數眾多，且出言辱罵
    脅迫，簡佑全因無法自由離去，且心生畏懼，迫不得已，遂
    依乙○○指示簽發面額各為200,000元、200,000元及300,00
    0元之本票3張 (均未寫發票日及到期日)，乙○○並要求簡
    佑全將車號DM-0527號 (雅哥)及5738-MS(B MW)號2部自小客
    車讓渡與伊用供擔保，脅迫簡佑全簽立2紙讓渡書 (其中車
    號DM-0527號自小客讓渡書記載議定30萬元，日期為95年2月
    28 日；而5738-MS號自小客讓渡書記載議定40萬元，未記載
    日期)，簡佑全亦依指示簽立，並依原先約定，將當時駕駛
    前來之車號DM-0527號自小客車及行車執照交予乙○○後，
    由乙○○命其小弟1人載簡佑全返回臺北。簡佑全甫被載離
    臺中市○○○○○路后里收費站附近時，即以欲如廁為由，
    要求停車讓其在路肩小解，並伺機攔一計程車後逃離，並於
    逃離途中在新竹附近，撥打110向警方報案。乙○○知悉上
    情後，即於95年4月12日 (4月5日後一週)許，至簡佑全台北
    縣中和市○○路○段128巷16弄1-3號住處欲找簡佑全，並索
    討上開70萬元債務未果。嗣於95年6月28日上午10時許，為
    警持搜索票在苗栗縣卓蘭鎮新厝34號查獲乙○○，並扣得簡
    佑全所書立之上開本票3張及車號DM—0527號、8753—MS 號
    自小客車讓渡書各1張（另扣得與本案無關之如附表所示之
    物）。
二、案經簡佑全訴由臺北縣警察局移送臺灣臺中地方法院檢察署
    檢察官偵查起訴。
    理    由
壹、證據能力部分：
    按被告以外之人（包括證人、鑑定人、告訴人、被害人及共
    同被告等）於審判外之陳述雖不符刑事訴訟法第159條之1至
    之4等4條之規定，而經當事人於審判程序同意作為證據，法
    院審酌該言詞陳述或書面陳述作成時之情況，認為適當者，
    亦得為證據；當事人、代理人或辯護人於法院調查證據時，
    知有刑事訴訟法第159條第1項不得為證據之情形，而未於言
    詞辯論終結前聲明異議者，視為有前項之同意，同法第159
    條之5定有明文，立法意旨在於傳聞證據未經當事人之反對
    詰問予以核實，原則上先予排除。惟若當事人已放棄反對詰
    問權，於審判程序中表明同意該等傳聞證據可作為證據；或
    於言詞辯論終結前未聲明異議，基於尊重當事人對傳聞證據
    之處分權，及證據資料愈豐富，愈有助於真實發見之理念，
    且強化言詞辯論主義，使訴訟程序得以順暢進行，上開傳聞
    證據亦均具有證據能力。本件檢察官、被告乙○○於本院表
    示對於本案卷內已存在證據之證據能力不爭執，本院斟酌上
    開證據作成時之情況，認無不宜作為證據之情形，是下列證
    證均具有證據能力，合先敘明。
貳、實體部分：
一、撤銷改判部分(即強制部分)
　　訊據被告乙○○固對於受其妹羅月秀、王勇勝夫妻委託，代
    為處理渠等與簡佑全間關於1,233,000元債務，並曾因此與
    羅月秀、簡佑全共同接受證人周銓民之協調，而證人周銓民
    曾建議雙方以330,000元和解，惟伊與羅月秀認金額過低無
    法接受遂未達成和解，於95年4月4日晚上，伊與簡佑全經以
    電話聯繫，相約至臺中市協商解決後，簡佑全交付上開本票
    3張、讓渡書2張、車號DM—0527號自用小客車及行照等予伊
    ，及伊於協商後約一週曾前往簡佑全住處追討700,000元款
    項惟未遇簡佑全等事實坦承不諱，惟堅決否認有何犯行，辯
    稱：伊與證人簡佑全在理容院內協商和解過程，並未對證人
    簡佑全施以恐嚇或為其他不當之舉動，且係證人簡佑全後來
    自己提高為70萬，最後伊有答應他，並非伊施壓證人簡佑全
    予以接受，或因此而簽立上開本票3張、讓渡書2張予伊收執
    ，而車號DM—0527號自用小客車及行照等係證人簡佑全在雙
    方之前的電話中，即已表明要交伊供抵押使用，證人簡佑全
    並因此將該車開至臺中交予伊領受，後來伊叫服務生叫計程
    車載簡佑全回去，伊未找人載他回去云云。惟查：
  1.證人簡佑全與羅月秀、王勇勝間，因就雙方債務之計算基點
    認知有異，對於證人簡佑全是否已累計積欠證人羅月秀、王
    勇勝計達1,233,000元債務多所爭執，嗣證人簡佑全即委由
    證人周銓民介入協調，證人周銓民乃邀約證人羅月秀、簡佑
    全及經證人羅月秀、王勇勝委託處理相關債務之被告乙○○
    共同會面商議和解，並建議雙方可否考慮以330,000元和解
    ，惟被告乙○○、證人羅月秀認該和解金額過低無法接受，
    遂由被告乙○○以電話通知證人周銓民表示拒絕，雙方和解
    遂未成立，證人周銓民並表態不再介入協調，嗣被告乙○○
    即自行與證人簡佑全繼續協商，迄至95年4月4日晚間，被告
    乙○○經與證人簡佑全電話聯繫，並相約至台中市和解，後
    證人簡佑全交付上開本票3張、讓渡書2張、車號DM—0527
    號自用小客車及行照等予被告乙○○等事實，業經被告乙○
    ○、證人簡佑全、羅月秀、王勇勝、周銓民分別於警詢、偵
    訊及原審審理中證證甚詳，互核相符，並有證人簡佑全所書
    立之上開本票3張、讓渡書2張及贓證物認領保管單1紙等在
    卷可稽。
  2.證人簡佑全於95年4月27日警詢中證稱：我接獲被告乙○○
    電話，稱我積欠證人羅月秀、王勇勝等2人債務，要以500,
    000元處理，並叫我開車到臺中，約定到了臺中中港路交流
    道時打電話給被告乙○○之後，由1名年籍不詳之男子前來
    帶路至臺中某家視聽理容院，我即下車與被告乙○○見面，
    當時被告乙○○與10多名年籍不詳男子在包廂內，被告乙○
    ○告訴我所積欠證人羅月秀、王勇勝之債務要以700,000元
    處理，當時我立即告訴被告乙○○該筆債務在95年3月31日
    我與證人羅月秀、王勇勝在趙永清立法委員服務處由證人周
    銓民從中協調並核對所積欠其2人之債務實際金額只有330,
    000元，當天被告乙○○亦有在場，且剛才電話中說要以500
    ,000 元處理，因何又變成700,000元，此時被告乙○○說其
    兄弟也要利潤，所以才要多跟我拿200,000元，且告訴我事
    情處理好後，如果有人敢找我麻煩，其再幫我處理，此時被
    告乙○○叫1名小弟交給其1把黑色的手槍並把那1支槍放在
    桌上，叫我簽下3張面額分別為200,000元、200,000元、300
    ,000 元之商業本票（未簽署到期日）及其名下車號DM-0527
    、5786-MS號2部自小客車之讓渡、買賣契約書，我因為害怕
    對我不利，所以只好依照指示簽下本票及讓渡書、買賣契約
    書等語；其於95年12月26日警詢亦證稱：我接到被告乙○○
    電話，叫我到臺中市跟其協調債務，電話中被告乙○○跟我
    說，因他有帶小弟出來討債需要利潤，所以我欠他們公司之
    債務，以500，000元1次解決掉，其願意讓我分期付款‧‧
    ‧後來被告乙○○就叫小弟拿出1把黑色手槍放在桌上，恐
    嚇、威脅我為了要表示出誠意，我需簽下我名下2部汽車DM-
    0527及5783-MS之汽車讓渡書及3張本票等語；其於96年1月
    10日偵訊中證稱：當時在店內包廂，被告乙○○要求我簽70
    0,000本票，但是因為我們在電話內談好債務金額是500,000
    元，因為被告乙○○說要加上他們的討債利潤，到場時又變
    成700,000元，我就跟他說不是500,000元嗎？但當時被告乙
    ○○他們人很多，我很怕很緊張，不敢反抗，我就簽了‧‧
    ‧我在理容院包廂有看到手槍，是被告乙○○叫小弟拿出來
    放在桌上，我因此才不得不簽下讓渡、買賣書等語；於原審
    審理中證稱：「（問：在臺中理容院ＫＴＶ時，是否有被強
    簽本票，取走車子並要求出具讓渡書擔保？）到那裡的時候
    ，就有人說找我找很久了，不是被告說的，現場對方約有十
    幾人在場，那時候我也很害怕，他們說什麼我不記得。」、
    「（問：被告或在場之人有無具體之動作或言語使你害怕？
    ）記不起來，但我記得有被杯子打到，就是在談話的過程中
    ，有杯子打到我的胸部，應該是有人扔。並聽到在場有人罵
    三字經，是對著我罵。是在我簽本票及出具讓渡書之後。」
    、「（問：在ＫＴＶ裡面有無看到刀、槍等東西？）看到黑
    色的手槍，是一位小弟拿出來，不是被告拿出來，因為我當
    時不願意簽ＢＭＷ車的讓渡書，對方就把槍放在桌上，我對
    於當時的情狀已經記憶模糊。」等語。雖證人簡佑全就被告
    是否有持槍恐嚇一節，因未查扣相關物證，故未予認定，惟
    就被告乙○○確實有於先前的電話中稱願以50萬元和解，後
    來到場時乙○○才改稱要以70萬元和解，且係因乙○○方面
    人數眾多，簡佑全並被人語帶威脅，迫不得已而簽下3紙本
    票及2紙讓渡書予被告乙○○之情節證述則前後一致。且人
    之記憶會伴隨時間之經過而漸趨模糊，證人簡佑全對於被脅
    迫簽發3紙本票及2紙讓渡書之重要內容供述一致，自不得以
    所述並非完全一致 (究係於電話中或係於包廂中提及有兄弟
    要瓜分利潤一情)，而否定其證詞之可信度，尤其證人簡佑
    全若非於電話中已取得被告同意以50萬元和解，其為何大老
    遠從台北開車南下，又係於深夜獨自一人開車至非其熟悉之
    台中市與被告協商債務？故證人簡佑全於警詢、偵訊及原審
    審理中一再指稱上開和解內容及據此所為之交付上開本票3
    張、讓渡書2張，均係因被告乙○○及其同夥脅迫，使其心
    生畏懼，不得不相迎應允，尚非無據。
  3.證人簡佑全當日駕駛至臺中，並於其後交付被告乙○○之車
    號DM—0527號自用小客車及該車之行照等，本係證人簡佑全
    、被告乙○○於稍早之電話聯繫中即已議定於雙方和解後交
    付予被告乙○○之抵押物品，除經被告乙○○於原審審理中
    供述甚詳外，並經證人簡佑全於原審審理證述屬實，應可認
    定。則證人簡佑全既係駕駛該車由臺北南下臺中，其於依約
    交付該車予被告乙○○後，衡情自須另覓交通工具返回臺北
    ，則被告乙○○本此認識而與證人簡佑全協議，由其代尋人
    員將證人簡佑全載回臺北，即與常情不相違背。惟證人簡佑
    全甫被載離臺中市○○○○○路后里收費站附近時，即以欲
    如廁為由，要求停車讓其在路肩小解，並伺機攔一計程車後
    逃離，並於逃離途中在新竹附近，撥打110向警方報案，此
    亦為被告乙○○所不爭執，並經證人即警員張益彰於原審具
    結證明屬實 (原審卷第79頁)，則若非證人簡佑全係甫遭脅
    迫簽發上開3紙本票及2紙讓渡書，其為何於甫離開台中市未
    久，即在后里收費站伺機逃離，並於新竹附近撥打110向警
    方報案？被告對此顯有意卸責，故於本院辯稱：後來伊叫服
    務生叫計程車載簡佑全回去，伊沒有找人載他回去云云，及
    其於偵訊證稱：是ktv少爺阿信幫他叫計程車的，阿信後來
    還有跟伊收5千元車費，是在8月份伊從台北做完筆錄回來台
    中的那天晚上付的，(為何你在筆錄中稱行經中山高... 等
    語？)計程車司機有跟阿信聯絡，阿信有跟伊說這個情形，
    伊才知道云云（偵卷第153頁），惟與被告於警詢時所供稱
    ：事實上是簡佑全要求伊叫人載他返回台北，行經中山高靠
    近后里收費站時，簡佑全藉故要上廁所，伊朋友在高速公路
    上路肩停了下來讓其上廁所，之後簡佑全即不肯上車，伊朋
    友要求他上車，簡佑全竟說伊朋友會殺了他，故堅持不上車
    ，伊朋友見狀即不理會他直接駕車返回台中等語（警卷第19
    頁）不符，自不足採信，亦堪信其有意卸責，並參諸被告亦
    自承，伊於協商後約一週曾前往簡佑全住處追討700,000 元
    款項，惟未遇簡佑全等語，顯然證人簡佑全並無支付70萬元
    之意，則若係證人簡佑全於理容院協商時即同意以70萬元與
    被告解決債務，其又為何事後避不見面？此相較於其在理容
    院協商前，即主動開車至台中市與被告協商債務，更足以顯
    示其確係在理容院協商時遭被告及同夥脅迫始簽立上開3 紙
    本票及2紙讓渡書無訛。被告所辯，應係畏罪卸責之詞，不
    足採信。本件事證明確，被告強制犯行應堪認定。
二、
  1.被告行為後，刑法第二條第一項業於94年2月2日修正公布
    ，並自95年7月1日起施行。修正後刑法第二條第一項規定，
    已將新舊法律適用之「從新從輕」原則，改採「從舊從輕」
    原則，而此規定僅係規範行為後法律變更所生新舊法律比較
    適用之準據法，並非實體刑罰法律，自不生行為後法律變更
    之比較適用之問題，應逕行適用新法第二條第一項之規定，
    為「從舊從輕」之比較，合先敘明。
  2.被告行為後，刑法第三十三條第五款亦同時修正，修正後刑
    法第三十三條第五款規定「罰金：新臺幣一千元以上，以百
    元計算之。」，與修正前刑法第三十三條第五款規定「罰金
    ：一元以上。」不同。比較新舊法結果，以舊法較有利於被
    告，新法並無對被告較為有利之情形，故依刑法第二條第一
    項前段規定，本件被告所犯強制罪之法定刑罰金部分，自應
    適用行為時之法律即修正前刑法第三十三條第五款規定決定
    其罰金部分之法定刑。
  3.被告行為後，刑法第四十一條第一項前段亦經同次修法修正
    公布施行；修正前刑法第四十一條第一項前段規定：「犯最
    重本刑為五年以下有期徒刑以下之刑之罪，而受六個月以下
    有期徒刑或拘役之宣告，因身體、教育、職業、家庭之關係
    或其他正當事由，執行顯有困難者，得以一元以上三元以下
    （按指銀元）折算一日，易科罰金。」，又被告行為時之易
    科罰金折算標準，修正前罰金罰鍰提高標準條例第二條前段
    （現已刪除）規定，就其原定數額提高為一百倍折算一日，
    則本件被告行為時之易科罰金折算標準，應以銀元三百元折
    算一日，經折算為新臺幣後，應以新臺幣九百元折算為一日
    。惟修正後之刑法第四十一條第一項前段規定：「犯最重本
    刑為五年以下有期徒刑以下之刑之罪，而受六個月以下有期
    徒刑或拘役之宣告者，得以新臺幣一千元、二千元或三千元
    折算一日，易科罰金。」比較修正前後之易科罰金折算標準
    ，以修正公布施行前之規定，較有利於行為人，應適用修正
    前刑法第四十一條第一項前段及罰金罰鍰提高標準條例第二
    條規定，定其折算標準。
  4.綜上，修正後刑法之相關規定並非較有利於被告，故應適用
    修正前刑法相關規定予被告論罪科刑，先予敘明。
三、核被告所為，係犯刑法第304條第1項之強制罪。公訴人雖認
    被告所為，係犯刑法第346條第1項恐嚇取財罪嫌，惟按「刑
    法第346條第1項之恐嚇取財罪之構成，以犯人所為不法之惡
    害通知達到於被害人，並足使其心生畏懼而交付財物為要件
    」、「刑法第346條第1項之恐嚇取財罪，係以意圖為自己或
    第三人不法所有為構成要件之一，若僅以恐嚇方法使人交付
    財物，而並無不法所有之意圖者，縱令其行為或可觸犯他項
    罪名，要無由成立本條之恐嚇取財罪」，最高法院45年台上
    字第1450號判例、83年度台上字第2689號判決要旨可資參照
    。經查，證人羅月秀、王勇勝始終認為證人簡佑全積欠其等
    1,233,000元，並委託被告乙○○代為催討，業如前述，則
    被告乙○○脅迫證人簡佑就此債務和解之金額為700,000 元
    ，既未逾上開證人羅月秀、王勇勝所認之債務總額，自不能
    認被告乙○○脅迫以700,000元和解，即係出於不法所有之
    意圖，公訴意旨認被告此部分所為，係犯刑法第346條第1項
    1恐嚇取財罪尚有未洽，惟其基本社會事實同一，本院自得
    變更起訴法條。被告與姓名、年籍不詳之5、6名在場之成年
    人彼此之間，有犯意聯絡及行為分擔，均為共同正犯。原審
    以被告犯罪不能證明而諭知被告無罪，尚有違誤，檢察官上
    訴意旨略以：被害人簡佑全先前僅同意以50萬元和解，此後
    又無其他誘因，豈有可能於案發時突改變心意以70萬元和解
    ，並當場簽發70萬元之本票與被告之理？及被害人案發後搭
    乘被告安排之車輛返回台北之高速公路途中，何以棄車改叫
    計程車北返，及以110報警，顯見被害人於案發時確有受強
    暴脅迫之情形甚明等語，指摘原判決此部分不當，自有理由
    ，應由本院撤銷改判。爰審酌被告受其妹及妹婿委託向證人
    簡佑全討債，不循合法之手段，竟為多討得一些債務而以不
    法方式為之，其行為自值非難，並考量被害人所受損害、被
    告犯後未能坦承犯行，態度不佳等一切情狀，量處如主文所
    示之刑，並諭知易科罰金之折算標準。又被告犯罪時間係於
    96 年4月24日以前，符合中華民國九十六年罪犯減刑條例第
    2條第1項減刑規定，爰依法減其刑期2分之1，並諭知易科罰
    金之折算標準。
四、上訴駁回部分(即恐嚇危害安全罪部分)
  1.公訴意旨略以: 被告乙○○於95年4月5日以後之不詳時間，
    因向被害人簡佑全追索債務未果，且未能尋獲簡佑全，竟基
    於恐嚇之犯意，在簡佑全台北縣中和市○○路○段128巷16
    弄1-3號住家門口噴漆，因認被告乙○○涉犯刑法第305條恐
    嚇危害安全罪嫌云云。
  2.按犯罪事實應依證據認定之，無證據不得推定其犯罪事實，
    不能證明被告犯罪者，應諭知無罪之判決，刑事訴訟法第15
    4條第2項、第301條第1項分別定有明文。又犯罪事實之認定
    ，應憑真實之證據，倘證據是否真實尚欠明確，自難以擬制
    推測之方法，為其判斷之基礎。且認定犯罪事實之證據係指
    足以認定被告確有犯罪行為之積極證據資料而言，該項證據
    自須適合於被告犯罪事實之認定，始得採為斷罪資料。故刑
    事訴訟上之證明資料，無論其為直接或間接證據，均須達於
    通常一般人均不致有所懷疑，而得確信其為真實之程度，始
    得據為有罪之認定，若關於被告是否犯罪之證明未能達此程
    度，而有合理懷疑之存在，致使無從形成有罪之確信，根據
    罪證有疑，利於被告之證據法則，即不得據為不利被告之認
    定（最高法院53年臺上字第656號、29年上字第3105號、76
    年度臺上字第4986號及32年上字第67號判例參照）。
  3.公訴人認被告乙○○涉犯上開恐嚇危害安全罪嫌，無非係以
    被告乙○○之供述、證人簡佑全之證述及卷附證人簡佑全住
    處遭噴漆之照片4張等為其論據。訊據被告乙○○固坦承於
    95年4月5日協商後約一週，曾至證人簡佑全住處追討70萬元
    債務一節，惟堅決否認有何噴漆恐嚇犯行，辯稱：伊當天未
    遇到簡佑全，亦未在他家噴漆等語。經查，證人簡佑全上開
    住處門口曾遭人噴漆恐嚇一情，固經證人簡佑全於偵訊及原
    審審理時證述甚詳，並有照片4張在卷可稽，惟被告乙○○
    堅決否認此係伊所為，證人簡佑全於原審審理中亦證稱：「
    （問：你家門口被撥漆，你知否何人做的？）確實有被撥漆
    ，何人做的我沒有看到，我不知道何人做的。」等語明確，
    且遍閱全卷證據資料，亦查無任何積極證據，足資認定此係
    被告乙○○所為，更不宜逕以被告乙○○與證人簡佑全間有
    債務糾葛，被告乙○○並曾因此前往證人簡佑全住處追討債
    務，即推論此係被告乙○○所為，何況證人簡佑全於原審亦
    證稱另有與一家如意水晶店有債務糾紛等語（原審卷第85頁
    )，自不得以簡佑全尚未與被告和解，即認必係被告撥漆恐
    嚇，故被告乙○○辯稱伊未在簡佑全住處門口噴漆恐嚇等語
    ，尚非完全不堪採信。故關於恐嚇危害安全部分，原審以無
    積極證據足認被告犯罪，而為無罪之諭知，尚無違誤，檢察
    官在本院復未提出其他證據足以證明被告確有此部分恐嚇犯
    行，此部分之上訴自無理由，應予駁回。
據上論斷，應依刑事訴訟法第368條、第369條第1項、第364條、
第299條第1項前段、第300條，刑法第2條第1項、第28條、第304
條第1項、修正前刑法第41條第1項前段，修正前罰金罰鍰提高標
準條例第2條，現行法規所定貨幣單位折算新臺幣條例第2條，中
華民國九十六年罪犯減刑條例第2條第1項第3款、第7條，判決如
主文。
本案經檢察官甲○○到庭執行職務。
中　　華　　民　　國　　96　　年　　12　  月　　4　　 日
            刑事第十庭　審判長法　官　林  照  明
                         　   法　官  蔡  名  曜
                              法  官  郭  瑞  祥
上列正本證明與原本無異。
不得上訴。
                              書記官  李  妍  嬅
中　　華　　民　　國　　96　　年　　12　　月　　7 　　日
附錄論罪科刑法條：
中華民國刑法第304條
（強制罪）
以強暴、脅迫使人行無義務之事或妨害人行使權利者，處 3 年以
下有期徒刑、拘役或 3 百元以下罰金。
前項之未遂犯罰之。
附表：
┌──┬───────────────┐
│編號│　物　品　名　稱　及　數　量  │
├──┼───────────────┤
│ １ │手銬（含鑰匙2支）1副          │
├──┼───────────────┤
│ ２ │電擊棒1支                     │
├──┼───────────────┤
│ ３ │案外人吳靚芳所書立之本票影本等│
├──┼───────────────┤
│ ４ │案外人高幼女所書立之委託書等  │
├──┼───────────────┤
│ ５ │案外人蔡承鋐所書立之支票等    │
├──┼───────────────┤
│ ６ │案外人彭玉粉所書立之本票影本等│
├──┼───────────────┤
│ ７ │票號：TH116533－TH116535號本票│
│    │      FG0000000號支票等       │
├──┼───────────────┤
│ ８ │空白委託書等                  │
└──┴───────────────┘
